# 请教陈版关于管理型企业研发的问题

提问人：yangwwsnow 时间：2022-08-09 15:52:01
我公司是集团总部，管理型企业，无实际经营业务，我公司与其他公司A、B共同签署研发协议，我公司与A只出钱，每年 100 万，出 3 年，B机构只做研发，最后研发成果出来转让收益三方共同享有。
请问陈版主：这种情况，我公司的账务怎么处理呢，我们出的钱可以进研发支出或者研发费用吗？

回答人：chenyiwei
由于本企业只出资，不从事研发活动，也无能力单独主导研发成果的使用，因此本企业的出资应形成一项金融资产（参考合作经营中财务投资人的相关会计处理），不能确认为本企业的研发支出。